臺灣屏東地方法院民事裁定
111年度消債職聲免字第1號
聲  請  人  
即 債務 人  湯昇屏  

相  對  人  
即 債權 人  第一商業銀行股份有限公司

法定代理人  邱月琴  
代  理  人  林瑞玲  
相  對  人  
即 債權 人  台北富邦商業銀行股份有限公司

法定代理人  程耀輝  


相  對  人  
即 債權 人  國泰世華商業銀行股份有限公司

法定代理人  郭明鑑  
代  理  人  蔡政宏  
相  對  人  
即 債權 人  花旗（台灣）商業銀行股份有限公司


法定代理人  莫兆鴻  


代  理  人  陳正欽  
相  對  人  
即 債權 人  滙豐(台灣)商業銀行股份有限公司

法定代理人  麥康裕  


相  對  人  
即 債權 人  遠東國際商業銀行股份有限公司


法定代理人  周添財  
代  理  人  鄒永展  
相  對  人  
即 債權 人  元大商業銀行股份有限公司


法定代理人  翁健    
代  理  人  黃勝豐  
相  對  人  
即 債權 人  玉山商業銀行股份有限公司


法定代理人  黃男州  
代  理  人  莊凱鈞  

相  對  人  
即 債權 人  凱基商業銀行股份有限公司

法定代理人  魏寶生  


相  對  人  
即 債權 人  安泰商業銀行股份有限公司


法定代理人  丁予康  


相  對  人  
即 債權 人  中國信託商業銀行股份有限公司


法定代理人  利明献  


上列當事人聲請消費者債務清理事件，本院裁定如下：
    主  文
債務人湯昇屏應予免責。
    理  由
一、按法院為終止或終結清算程序之裁定確定後，除別有規定外
    ，應以裁定免除債務人之債務。消費者債務清理條例（下稱
    消債條例）第132條定有明文。又法院裁定開始清算程序後
    ，債務人有薪資、執行業務所得或其他固定收入，扣除自己
    及依法應受其扶養者所必要生活費用之數額後仍有餘額，而
    普通債權人之分配總額低於債務人聲請清算前二年間，可處
    分所得扣除自己及依法應受其扶養者所必要生活費用之數額
    者，法院應為不免責之裁定。但債務人證明經普通債權人全
    體同意者，不在此限。另債務人有下列各款情形之一者，法
    院應為不免責之裁定。但債務人證明經普通債權人全體同意
    者，不在此限：一、於七年內曾依破產法或本條例規定受免
    責。二、故意隱匿、毀損應屬清算財團之財產，或為其他不
    利於債權人之處分，致債權人受有損害。三、捏造債務或承
    認不真實之債務。四、聲請清算前二年內，因消費奢侈商品
    或服務、賭博或其他投機行為，所負債務之總額逾聲請清算
    時無擔保及無優先權債務之半數，而生開始清算之原因。五
    、於清算聲請前一年內，已有清算之原因，而隱瞞其事實，
    使他人與之為交易致生損害。六、明知已有清算原因之事實
    ，非基於本人之義務，而以特別利於債權人中之一人或數人
    為目的，提供擔保或消滅債務。七、隱匿、毀棄、偽造或變
    造帳簿或其他會計文件之全部或一部，致其財產之狀況不真
    確。八、故意於財產及收入狀況說明書為不實之記載，或有
    其他故意違反本條例所定義務之行為，致債權人受有損害，
    或重大延滯程序，復為同條例第133、134條所明定。
二、經查：
㈠、聲請人前於民國109年11月10日聲請清算，經本院以109年度
    消債清字第74號裁定自110年4月30日中午12時起開始清算程
    序。復聲請人清算財團之財產分配完結，各相對人共受償新
    臺幣（下同）1,155元後，本院於110年10月27日以109年度
    司執消債清字第34號裁定終結清算程序確定等情，業據調取
    上開卷宗核閱屬實。
㈡、關於聲請人於開始清算程序後迄今之收入部分，聲請人稱現
    以打零工為業，每月收入15,000元，雖未提出任何單據供參
    ，惟聲請人現無投保勞保資料，顯未受僱於任何公司或商號
    ，堪信屬實。至聲請人之支出部分，則依消債條例第64條之
    2第1項規定，以110、111年衛生福利部公告每人每月最低生
    活費之1.2倍即15,946元、17,076元認列。基上，聲請人之
    固定收入扣除前開必要支出後，已無剩餘，堪認本件無消債
    條例第133條應不免責之事由。
㈢、再者，相對人固主張聲請人之消費明細多為奢侈消費，應有
    消債條例第134條第4款規定之不免責事由，惟據修正前之該
    規定可知，因債務人之浪費行為屬不免責之事由，故債務人
    多因此款事由而不獲免責，為免對債務人過苛，100年修法
    後之該規定業將消費奢侈商品或服務、賭博或其他投機行為
    所生債務限縮於聲請清算前2年。而聲請人聲請清算前2年即
    107年12月至109年11月間，已無新增之交易記錄，經審閱相
    對人之陳報狀甚明，自無該規定之適用。此外，復查無聲請
    人有消債條例第134條所定其他各款應不免責事由，揆諸前
    揭說明，聲請人既經終止或終結清算程序之裁定確定後，依
    消債條例第132條規定，應裁定免除其債務。　　
三、綜上所述，本件聲請人並無消債條例第133條之適用，且查
    無消債條例第134條各款所定應不免責之情事，依上說明，
    自應依首開規定裁定本件聲請人免責，爰裁定如主文。
中　　華　　民　　國　　111 　年　　7 　　月　　6 　　日
                  民事庭  法　官　曾吉雄
上為正本係照原本作成。
如不服本裁定，應於裁定送達後10日內，以書狀向本院提出抗告
，並繳納抗告費新臺幣1千元。
中　　華　　民　　國　　111 　年　　7 　　月　　6 　　日
  　                      書記官　鄭美雀